臺灣高等法院刑事裁定
110年度抗字第1069號
抗  告  人
即  被  告  周廷昱




原      審
選任辯護人  陳奕安律師
            賴以祥律師
            曾益盛律師
上列抗告人因違反毒品危害防制條例案件，不服臺灣臺北地方法
院中華民國110年6月25日所為延長羈押裁定（108年度訴字第105
1號），提起抗告，本院裁定如下：
    主  文
抗告駁回。
    理  由
一、原裁定意旨略以：抗告人即被告(下稱被告)周廷昱因違反毒
    品危害防制條例案件，前經原審認其涉犯同條例第4條第2 
    項之販賣第二級毒品罪嫌疑重大，且有事實足認有逃亡之虞
    ，有羈押之原因及必要，依刑事訴訟法第101條第1項第3
    款規定，於民國110年4月1日執行羈押。茲經原審訊問被告
    後，被告雖否認犯行，惟依被告坦認部分客觀事實之陳述、
    證人沈偉翔、被告與沈偉翔以通訊軟體Messenger聯繫之對
    話紀錄截圖等事證，足認其犯罪嫌疑重大。又被告所涉係最
    輕本刑7年有期徒刑之重罪，被告可預期判決之刑度既重，
    為規避審判程序之進行及刑罰之執行而逃匿之可能性即隨之
    增加，且被告前經原審合法傳喚，無正當理由未到庭，有相
    當理由足認有逃亡之虞。本案雖經原審判決在案，然尚未確
    定，仍有上訴二審之可能。經綜合考量國家刑事司法權之有
    效行使、社會秩序及公共利益、被告人身自由之限制，認具
    保、責付、限制住居等其他侵害較小之替代手段，均不足以
    確保本案日後審判、執行之順利進行，故認被告前揭羈押之
    原因及必要性依然存在，有繼續羈押之必要，應自110年7月
    1日起延長羈押2月等語。
二、抗告意旨略以：被告並無犯罪嫌疑重大之情，原審未詳加調
    查審究，單憑證人沈偉翔證詞及對話紀錄逕予推斷被告涉有
    販賣毒品罪嫌，實有違誤。被告雖多次庭期未到，然係因遭
    人帶走，或因身體、精神狀況欠佳所致，並非故意不到庭，
    且接獲法警通知即於110年4月1日主動到庭應訊，被告只在
    台灣有固定住居所，顯見被告並無逃亡之動機或可能。被告
    雖曾多次庭期未到，然並非故意不到庭，本案應無羈押之必
    要，懇請審慎考量被告之人身自由保障與訴訟防禦權之行使
    ，撤銷原裁定，准予被告具保、責付或限制住居等保全程序
    手段等語。
三、按羈押被告，偵查中不得逾2月，審判中不得逾3月。但有繼
    續羈押之必要者，得於期間未滿前，經法院依第101條或第1
    01條之1之規定訊問被告後，以裁定延長之，刑事訴訟法第1
    08條第1項前段定有明文。又刑事被告經法院訊問，有無羈
    押之必要，乃事實問題，屬事實審法院得依職權裁量之事項
    ，應許由法院斟酌訴訟進行程度及其他一切情事而為認定（
    最高法院46年台抗字第6號判例要旨參照）。被告有無羈押
    之必要，法院係審查被告犯罪嫌疑是否重大、有無羈押原因
    以及有無賴羈押以保全偵審或執行之必要，就具體個案情節
    予以斟酌決定；如就客觀情事觀察，法院羈押或延長羈押之
    裁定，在目的與手段間之衡量，並無明顯違反比例原則，即
    無違法或不當可言。
四、經查：
  ㈠被告經原審法院訊問後，雖否認有販賣第二級毒品犯行，惟
    依被告坦承部分客觀事實之陳述，及證人沈偉翔證述、被告
    與沈偉翔以通訊軟體Messenger聯繫之對話紀錄截圖等事證
    ，堪認被告涉犯毒品危害防制條例第4條第2項販賣第二級毒
    品罪，犯罪嫌疑重大，且所犯為最輕本刑為5年以上有期徒
    刑之罪。又本案經原審審理後，已於110年5月27日宣判，認
    被告所為係犯販賣第二級毒品罪2罪，分別判處有期徒刑3年
    10月、4年，應執行有期徒刑5年，有原審判決書在卷可稽，
    足認被告確係涉犯上開販賣第二級毒品罪，犯罪嫌疑重大，
    所犯為最輕本刑5年以上有期徒刑之重罪。
  ㈡再者，被告前於108年、109年、110年間，先後有多次經法院
    或檢察署發布通緝始到案之紀錄，此有本院被告前案紀錄表
    、通緝紀錄表在卷可稽(見本院卷第17至29頁)，且被告於原
    審審理時，係經拘提到案，亦有原審法院核發之拘票1紙在
    卷可稽（見原審卷一第291、293頁），有事實足認被告確有
    逃匿迴避重罪刑罰執行之高度可能性。又本案尚未確定，衡
    以被告涉案情節，係涉販賣第二級毒品之犯行，對社會治安
    危害重大，經審酌國家社會秩序之公共利益與被告人身自由
    受限制之程度，就其目的與手段依比例原則權衡，為確保日
    後訴訟程序及國家刑罰權之具體實現，仍有繼續羈押必要，
    尚無從以限制住居、出境及具保等手段替代羈押，其羈押之
    原因及必要性仍然存在。原審同此認定，裁定被告自110年7
    月1日起延長羈押2月，核無不合。
　㈢抗告意旨雖以被告於原審傳喚未到係有正當理由，並非故意
    不到庭，且現僅在台灣有固定住居所，無逃亡之動機或可能
    ，惟被告前有多次逃匿經通緝之事實，此次涉犯重罪，經原
    審法院拘提始到案，有事實足認有逃亡之虞，已如前述，被
    告徒以前詞辯稱並無逃亡之動機或可能云云，難認可採。
五、綜上，原審法院於羈押期間屆滿前，經訊問被告後，斟酌全
    案卷證資料，認被告前述羈押原因依然存在，並考量為確保
    日後審判及執行得以順利進行，認仍有繼續羈押被告之必要
    ，而裁定延長羈押，經核於目的與手段間之衡量，並無違反
    比例原則情形，亦無違法或不當可言。被告仍執前開情詞提
    起抗告，指摘原裁定不當，為無理由，應予駁回。
據上論斷，應依刑事訴訟法第412條，裁定如主文。
中　　華　　民　　國　　110 　年　　7 　　月　　15　　日
                  刑事第十一庭  審判長法　官  周煙平
                                      法　官  陳俞伶
                                      法　官  連育群
以上正本證明與原本無異。
不得再抗告。
                                      書記官  廖紫喬
中　　華　　民　　國　　110 　年　　7 　　月　　15　　日